---
title: "COVID-19 Türkiye Verileri | COVID-19 Turkey Data"
output: github_document
---

**Veriseti Hakkında**

* Covid19 verisi Sağlık Bakanlığının [Covid19 takip sayfasından](https://covid19.saglik.gov.tr/)  alınmıştır.
* Verilere data klasöründen **CSV ve RDS** formatlarında ulaşabilirsiniz
* Veriseti bünyesinde bulunduğum **[Veri Okuryazarlığı Derneği](https://twitter.com/voydorg)** tarafından derlenmiştir.
* Ayrıca derlenen veri ile **[Koronavirüs Takip Sayfası](https://veribulteni.voyd.org.tr/koronavirus-takip/)** oluşturulmuştur
* Verisetinde kümülatif ve günlük vaka, vefat ve iyileşme sayılarının dahil olduğu 13 değişken yer almaktadır.

**About Dataset**

* Covid-19 data is retrieved from Turkey's Health Ministry [Covid-19 update page](https://covid19.saglik.gov.tr/) daily (by hand)
* Please find the datasets in English and Turkish from Data folder
* Datasets contains cumulative and daily number of cases, deaths and recoveries along with icu patients.

```{r echo=FALSE, message=FALSE, warning=FALSE}
library("dplyr")
library("knitr")
library("kableExtra")
library("ggplot2")
library("lubridate")
library("extrafont")

#sistem
Sys.setlocale("LC_CTYPE", "turkish")

#veriseti
covid_19_tr <- readRDS("C:/Users/Sadettin/Rstats/covid19_turkey/data/covid_19_tr.rds") %>%
  mutate(tarih1 = dmy(tarih)) 
covid_19_en <- readRDS("C:/Users/Sadettin/Rstats/covid19_turkey/data/covid_19_en.rds")
#font
windowsFonts("Poppins" = windowsFont("Poppins"))
extrafont::loadfonts(device = "win")

#tema
theme_custom2 <- function() {
  theme_minimal() +
    theme(
      text = element_text(family = "Poppins", color = "gray25"),
      plot.title = element_text(face = "bold",size = 14),
      plot.subtitle = element_text(size = 13),
      axis.text.x= element_text(size=11),
      axis.text.y = element_text(size=11),
      plot.caption = element_text(size = 11, color = "gray30"),
      plot.background = element_rect(fill = "#f6f5f5"),
      legend.position = "none",
      strip.background = element_rect(colour = "#d9d9d9", fill = "#d9d9d9"),
      strip.text.x = element_text(size = 11, colour = "gray25", face = "bold"))
  
}
```

#### 100 Vaka sonrası günlük vefat sayısı
```{r echo=FALSE, fig.height=5, fig.width=10, message=FALSE, warning=FALSE}
covid_19_tr %>% filter(`100_vaka_sonrasi_gun`> 0, !is.na(gunluk_vefat)) %>%   ggplot(aes(tarih1, gunluk_vefat))+
  geom_col()+
  scale_x_date(date_breaks = "5 days", date_labels = "%b %d")+
  scale_y_continuous(breaks = c(1,25,50,75,100,125))+
  labs(title="Türkiye Genelinde Günlük Covid-19 Vefat Sayısı",x="",y="", caption = "Kaynak: Sağlık Bakanlığı")+theme_custom2()+theme(axis.text.x = element_text(angle = 45, hjust = 0.5, vjust = 0.7))
```

#### 100 Vaka sonrası günlük vaka sayısı
```{r echo=FALSE, fig.height=5, fig.width=10, message=FALSE, warning=FALSE}
covid_19_tr %>% filter(`100_vaka_sonrasi_gun`> 0, !is.na(gunluk_vefat)) %>%   ggplot(aes(tarih1, gunluk_vaka, fill ="#e34a33"))+
  geom_col()+
  scale_x_date(date_breaks = "5 days", date_labels = "%b %d")+
  labs(title="Türkiye Genelinde Günlük Covid-19 Vaka Sayısı",x="",y="", caption = "Kaynak: Sağlık Bakanlığı")+theme_custom2()+ theme(axis.text.x = element_text(angle = 45, hjust = 0.5, vjust = 0.7))
```

#### Vaka, Vefat ve İyileşme (Case, Death and Recovery)

Aşağıdaki tablo verideki bazı değişkenleri ve son 20 günün verilerini göstermektedir.

```{r echo=FALSE}
kable(tail(covid_19_tr[,2:10],20))
```

#### COVID-19 DATA IN ENGLISH
Only the fraction of variables are viewed below. Find the rds or csv data file for details.

```{r echo=FALSE}
kable(tail(covid_19_en[,2:10],20))
```

